# 无偿划转股权

提问人：周庆 123123 时间：2020-11-09 09:31:00
背景：为响应市国资委做大做强企业的方针，集团A（市国资委子公司）于 2020 年 1 月 10 日将下属子公司B公司（A集团持有B公司80%的股权）无偿划转至市国资委的另一家子公司， 2019 年及以前年度，滚调分录：借：长期股权投资 1 亿元；贷：年初未分配利润 0.2亿元；贷：资本公积 0.8亿元。集团A公司的长投金额0.5亿元，B公司的账面净资产1.875亿元。
问题：集团A公司的长投抵消掉入资本公积，合并层面如何处理？有相关的处理依据嘛？

回答人：chenyiwei
合并报表层面，应按照划出日所持有的B公司80%股权所对应的B公司净资产80%份额在合并报表层面的账面价值，冲减“资本公积——资本溢价”。如果“资本公积——资本溢价”不足冲减，则继续冲减合并报表层面的盈余公积和未分配利润。
如果此前B公司有其他综合收益、专项储备等的，则在划出时，一并将这些余额转入A公司合并报表中的资本公积。